# 子公司之间未实现内部损失，在合并报表怎么处理？

提问人：神火股份 时间：2017-07-11 22:29:43
A公司持有B公司与C公司100%股权，B公司销售一批商品给C公司，C公司入原材料，B公司商品成本 1000 元，售价 800 元给C公司。C公司截止至期末领用原材料50%，剩余50%在仓库未领用。产生了子公司之间销售商品未实现亏损。 问：在合并报表层面怎么做抵消分录？？

回答人：chenyiwei
首先，内部交易亏损是否表明对标的存货应计提跌价准备？如果是，则合并报表层面的抵销分录为：借：收入 800 ，借：资产减值损失 100 ，贷：成本 900 。其中贷记成本 900 包含两部分：（ 1 ）B所记录的销售成本 1000 全部抵销；（ 2 ）C已实现的 50 ％内部交易损益通过增加销售成本 100 来体现。 如果内部交易价格不公允，并不代表标的存货已经发生减值，则按常规方法抵销：借：收入 800 ，借：存货 100 ，贷：成本 900 。

提问人：PIL 时间：2017-08-17 22:35:41
陈老师， 通常未实现内部损益确认递延所得税资产，主贴情形如果内部交易价格不公允，并不代表标的存货已经发生减值，借：收入 800 ，借：存货 100 ，贷：成本 900 ，这种情况是否需要确认递延所得税负债呢？

回答人：chenyiwei
应需要确认递延所得税负债。